臺灣雲林地方法院刑事判決
                                      110年度簡字第105號
公  訴  人  臺灣雲林地方檢察署檢察官
被      告  吳金花


上列被告因違反藥事法案件，經檢察官提起公訴(110年度偵字第
2393號)，因被告自白犯罪，本院合議庭裁定改行簡易程序(原案
號：110年度訴字第235號)，逕以簡易判決處刑如下：
　　主  文
吳金花犯藥事法第八十三條第一項之轉讓禁藥罪，共叁罪，各處
有期徒刑貳月，應執行有期徒刑肆月。
    犯罪事實及理由
一、吳金花明知甲基安非他命係毒品危害防制條例第2條第2項第
    2款列管之第二級毒品，且亦屬於藥事法所列管之禁藥，依法
    不得持有及轉讓，竟基於轉讓禁藥甲基安非他命之犯意，在
    附表所示之時間、地點，轉讓如附表所示數量之甲基安非他
    命給陳孟顯。嗣因對陳振山實施合法通訊監察，發現吳金花
    向陳振山購買毒品甲基安非他命後轉讓給陳孟顯（陳振山所
    涉販賣第二級毒品部分，另行提起公訴），始查悉上情。
二、上開犯罪事實，業據被告吳金花於警詢、偵查及本院準備程
    序時均坦承不諱（偵卷第9頁至第19頁、第35頁至第39頁、
    第63頁至第74頁），核與證人陳孟顯於警詢、偵訊及證人陳
    振山於偵訊時之證述大致相符（偵卷第21頁至第28頁、第41
    頁至第43頁、第77頁至第84頁、第87頁至第90頁），並有被
    告以持用之0000000000號行動電話於109年10月3日15時44分
    54秒、109年10月28日9時9分51秒、109年11月1日17時42分2
    7秒撥打證人陳振山持用之0000000000號行動電話之通訊監
    察譯文及0000000000號行動電話門號通信使用者資料1紙在
    卷可憑（偵卷第29頁、第30頁、第33頁），足徵被告任意性
    自白確與事實相符，堪予採信。本案事證已臻明確，被告犯
    行洵堪認定，均應依法論科。
三、論罪科刑：
  ㈠、按甲基安非他命係政府明令公告禁止使用之毒害藥品，為
      藥事法第22條第1項第1款所稱之禁藥，亦屬依毒品條例第
      2條第2項第2款公告列管之第二級毒品，且併屬管制藥品
      管理條例第3條第2項列管之第二級管制藥品。當甲基安非
      他命不合於管制藥品列管之要件者（即不具備阻卻違法事
      由），自屬兼具第二級毒品與禁藥之性質。又按行為人轉
      讓同屬禁藥之第二級毒品甲基安非他命（未達法定應加重
      其刑之一定數量）予成年人（非孕婦），依重法優於輕法
      之原則，擇較重之藥事法第83條第1項轉讓禁藥罪論處，
      如行為人於偵查及歷次審判中均自白，仍應適用毒品危害
      防制條例第17條第2項規定減輕其刑，最高法院109年度台
      上大字第4243號刑事裁定意旨參照。查本案被告轉讓甲基
      安非他命之犯行，其轉讓第二級毒品之數量未達加重其刑
      之數量標準即淨重10公克以上，亦無其他應加重其刑之情
      事，依前開說明，即應依藥事法第83條第1項之規定處斷
      ，是核被告就附表編號1至3之所為，均係犯藥事法第83條
      第1項之轉讓禁藥罪。被告上開3次轉讓禁藥犯行，其犯意
      各別、行為互殊，應分論併罰。
　㈡、被告轉讓甲基安非他命前持有甲基安非他命之行為，與轉
      讓行為同為實質上一罪之階段行為，本案既依法規競合原
      理僅適用藥事法處斷，而藥事法並未處罰單純持有禁藥之
      行為，且高度之轉讓行為既已依藥事法加以處罰，依法律
      適用完整性之法理，其低度之持有甲基安非他命行為，自
      不能再行割裂適用毒品危害防制條例之規定論處（最高法
      院82年度台上字第4076號、第6613號判決論旨參照），是
      本案被告轉讓禁藥甲基安非他命之行為，並無轉讓行為吸
      收持有行為之問題，應予指明（最高法院98年度台上字第
      5362號判決意旨參照）。
  ㈢、又被告於偵查及本院審理時均自白犯罪，依前開說明，依
      毒品危害防制條例第17條第2項規定減輕其刑。
　㈣、爰以行為人之責任為基礎，審酌被告明知甲基安非他命為
      極易成癮、戕害身心健康之第二級毒品，復係藥事法所規
      定之禁藥，竟猶任意轉讓毒害他人，所為實不足取。惟念
      及被告犯後坦承犯行，態度尚可。兼衡被告自述國中肄業
      之智識程度，患有精神官能症，無業，未婚，有2個小孩
      均已成年之家庭生活及經濟狀況（本院訴卷第69頁）；復
      參酌被告之身心狀況（本院訴卷第71頁）、素行、犯罪動
      機、目的、手段、轉讓禁藥之量甚微及造成法益侵害程度
      等一切情狀，量處如主文所示之刑，並定應執行刑如主文
      所示。
四、依刑事訴訟法第449條第2項、第3項、第454條第1項，逕以
    簡易判決處如主文所示之刑。
五、如不服本判決，得於判決書送達之翌日起20日內向本院提出
    上訴狀，上訴於本院第二審合議庭（上訴狀須附繕本）。
本案經檢察官周至恒提起公訴，檢察官魏偕峯到庭執行職務。
中　　華　　民　　國　　110 　年　　10　　月　　8 　　日
 　　　　　　　　 刑事第四庭  法　官  黃玥婷
以上正本證明與原本無異。
中　　華　　民　　國　　110 　年　　10　　月　　8 　　日
                                書記官  邱明通
附錄本案論罪科刑法條全文：
藥事法第83條
明知為偽藥或禁藥，而販賣、供應、調劑、運送、寄藏、牙保、
轉讓或意圖販賣而陳列者，處七年以下有期徒刑，得併科新臺幣
五千萬元以下罰金。
犯前項之罪，因而致人於死者，處七年以上有期徒刑，得併科新
臺幣一億元以下罰金；致重傷者，處三年以上十二年以下有期徒
刑，得併科新臺幣七千五百萬元以下罰金。
因過失犯第一項之罪者，處二年以下有期徒刑、拘役或科新臺幣
五百萬元以下罰金。
第一項之未遂犯罰之。　
附表：
編號 轉讓對象 轉讓時間 轉讓地點 轉讓甲基安非他命之數量 1 證人陳孟顯 109年10月3日16時 雲林縣○○鎮○○路00巷0號 放置於吸食器內之少量甲基安非他命 2 證人陳孟顯 109年10月28日9時20分 雲林縣○○鎮○○路00巷0號 放置於吸食器內之少量甲基安非他命 3 證人陳孟顯 109年11月1日18時 雲林縣○○鎮○○路00巷0號 放置於吸食器內之少量甲基安非他命